【裁判字號】    92,易,444
【裁判日期】    920523
【裁判案由】    傷害
【裁判全文】
臺灣板橋地方法院刑事判決                          九十二年度易字第四四四號
    公  訴  人  臺灣板橋地方法院檢察署檢察官
    被      告  甲○○
右列被告因傷害案件，經檢察官提起公訴（九十一年度偵字第一七七八五號），本院
判決如左：
    主      文
甲○○傷害人之身體，處拘役貳拾日，如易科罰金，以參佰元折算壹日。
    事      實
一、甲○○係臺北縣永和市○○路○段二十號之一「永和市秀朗社區活動中心」之管
    理員，於民國九十一年八月七日下午四時三十分許，因民眾己○○在上開活動中
    心閱覽室內觀看電視，不滿節目內容，持報紙夾敲擊電視，因此與己○○發生口
    角。甲○○命己○○出去遭拒後，明知己○○年紀已大、體格瘦弱，且當時站在
    有傾坡之地板上，若以強力推倒己○○，足使對方跌倒撞及地面而受傷，竟仍基
    於普通傷害之犯意，猛力將己○○推倒，致其倒地受有右手腕、手肘、腰部挫傷
    併瘀腫之傷害。
二、案經被害人己○○訴由臺北縣政府警察局永和分局請臺灣板橋地方法院檢察署檢
    察官偵查起訴。
    理      由
一、訊據被告甲○○矢口否認有何前揭傷害犯行，辯稱：我是永和市秀朗社區活動中
    心之管理員，看見告訴人己○○拿報紙夾敲打電視，於是請告訴人出去，但告訴
    人不肯，我基於職責才推他出去，隨即將大門關上，不知道告訴人是否跌倒云云
    。惟查右揭犯罪事實，業據告訴人己○○指訴明確，且有天主教耕莘醫院永和分
    院診斷證明書影本一份在卷可參。又證人戊○○到庭結證稱：「當時我在活動中
    心對面換剎車皮，我看見告訴人正在踹活動中心的大門，一邊踹一邊罵粗話，後
    來看見告訴人倒在地上，我看見有人把告訴人扶起來，我不知道告訴人如何跌倒
    ，這時候門仍是關著的，告訴人說他要進去拿拖鞋，於是有些計程車司機也跟著
    喊要裡面開門。」等語；另證人丙○○到庭結證稱：「我在裡面看報紙，告訴人
    與被告都在看電視，剛好電視有個台大教授在批評民進黨，告訴人拿出報夾敲打
    電視螢幕，被告出面制止，兩人一言不合，就爭吵起來，被告要告訴人出去，告
    訴人不肯，被告就推了告訴人一下，告訴人往後退了三、四步，因為那裡有個斜
    坡，告訴人重心不穩，趺到門外，站起來要進門時，被告已經把門關上，告訴人
    就一直敲門，並且到旁邊窗戶叫被告出來，但被告一直不理他，後來有人過來勸
    架，告訴人就自己離開了。」等語；證人乙○○亦到庭結證稱：「我在活動中心
    閱覽室內，看見告訴人拿報夾敲電視，管理員出面制止，兩人發生爭吵，因為我
    距離比較遠，且那裡有個斜坡，沒有看見告訴人有無跌倒，告訴人被推出去之後
    ，管理員就把門關上，告訴人一直在外面敲門，管理員有沒有開門，我不知道，
    後來告訴人來的時候，門都是關著的。」等語（均見本院九十二年五月九日審判
    筆錄）。互核上開證人證述之情節大致相符，可知被告見告訴人持報紙夾敲擊電
    視，與告訴人發生口角，被告命告訴人出去遭拒後，以強力推倒告訴人之情，堪
    以認定。衡諸被告正值壯年、體型壯碩，而告訴人已有七十四歲高齡、體型清瘦
    等情，為本院當庭勘驗屬實，而告訴人站在斜坡之地板上，亦為被告所自承，其
    用力猛推告訴人，極易失去平衡而跌倒之結果，應有所預見，被告猶用力猛推告
    訴人，難謂無傷害之故意。而告訴人身為管理員，固有維持閱覽室秩序之職責，
    然告訴人以報夾敲擊電視，經被告制止後，告訴人已停止敲擊，被告實無推擠告
    訴人之必要，被告自難以此作為合法化之理由。至於告訴人己○○另指訴其遭被
    告將其推出門外，因其鞋子留在屋內，被告開門將鞋子丟出來後，又以腳踹其下
    體云云，並有證人丁○○○之證述可稽（見偵查卷第十七頁、本院九十二年五月
    九日審判筆錄），惟證人戊○○、丙○○、乙○○均到庭結證稱：被告將告訴人
    推出門外後，即將大門關上，在告訴人離開之前，並未打開，因此沒看見被告出
    來用腳踢告訴人之情等語。是證人丁○○○之證述核與另三名證人之證述不合，
    容有瑕疵可指，難以採信。且告訴人受有右手腕、手肘、腰部挫傷併瘀腫之傷害
    ，與告訴人遭猛推跌倒之情相符，尚無告訴人下體受傷之診斷證明以供審酌，是
    告訴人此部分指訴，難以採認。綜上所述，本件事證明確，被告所辯顯屬卸責之
    詞，不足採信，被告傷害犯行，堪予認定。
二、核被告甲○○所為，係犯刑法第二百七十七條第一項之普通傷害罪。爰審酌被告
    昔無前科紀錄，有臺灣高等法院被告全國前案紀錄表一份在卷可參，素行尚稱良
    好，及其品性、智識程度、為制止告訴人喧鬧之犯罪動機、所受刺激、手段、被
    害人受傷之情形以及被告等犯罪後否認犯行之態度、迄未與告訴人達成民事上和
    解等一切情狀，量處如主文所示之刑，並諭知易科罰金之折算標準，以示懲儆。
據上論斷，應依刑事訴訟法第二百九十九條第一項前段，刑法第二百七十七條第一項
、第四十一條前段，罰金罰鍰提高標準條例第一條前段、第二條，判決如主文。
本案經檢察官陳伯厚到庭執行職務
中      華      民      國      九十二      年    五    月    二十三    日
                                      臺灣板橋地方法院刑事第三庭
                                          法  官  侯  志  融
右正本證明與原本無異
如不服本判決應於送達後十日內向本院提出上訴狀
                                          書記官  吳  進  安
中      華      民      國      九十二      年    五    月    二十三    日
附錄本案論罪科刑法條全文：
刑法第二百七十七條
傷害人之身體或健康者，處三年以下有期徒刑，拘役或一千元以下罰金。
犯前項之罪，因而致人於死者，處無期徒或七年以上有期徒刑；致重傷者，處三年以
上十年以下有期徒刑。


司法院資訊處製作；財團法人民間司法改革基金會備份。
